臺灣基隆地方法院民事裁定  
109年度監宣字第57號
聲  請  人  ＯＯＯ  



相對人即受 
監護宣告人  ＯＯ    

利害關係人  ＯＯＯ  

上列聲請人聲請對相對人監護宣告事件，本院裁定如下：
    主    文
宣告ＯＯ（女、民國00年0月00日生、身分證統一編號：Z00000000
0號）為受監護宣告之人。
選定ＯＯＯ（男、民國00年0月0日生、身分證統一編號：Z00000000
0號）為受監護宣告之人之監護人。
指定ＯＯＯ（男、身分證統一編號：Z000000000號、民國00年00月0
日生）為會同開具財產清冊之人。
聲請費用由受監護宣告之人負擔。
    理    由
一、聲請意旨略以：聲請人之母即相對人郭芒因失智症及慢性合
    併急性硬腦膜下血腫造成器質性腦部病變，致不能為意思表
    示或受意思表示，或不能辨識其意思表示之效果，為此聲請
    對其為監護之宣告，並聲請選任聲請人為監護人及指定練清
    森為會同開立財產清冊之人等語。
二、按對於因精神障礙或其他心智缺陷，致不能為意思表示或受
    意思表示，或不能辨識其意思表示之效果者，法院得因本人
    、配偶、四親等內之親屬、最近一年有同居事實之其他親屬
    、檢察官、主管機關或社會福利機構之聲請，為監護之宣告
    ，民法第14條第1項定有明文。次按受監護宣告之人應置監
    護人；法院為監護之宣告時，應依職權就配偶、四親等內之
    親屬、最近一年有同居事實之其他親屬、主管機關、社會福
    利機構或其他適當之人選定一人或數人為監護人，並同時指
    定會同開具財產清冊之人；法院選定監護人時，應依受監護
    宣告之人之最佳利益，優先考量受監護宣告之人之意見，審
    酌一切情狀，並注意下列事項：受監護宣告之人之身心狀
    態與生活及財產狀況。受監護宣告之人與其配偶、子女或
    其他共同生活之人間之情感狀況。監護人之職業、經歷、
    意見及其與受監護宣告之人之利害關係。法人為監護人時
    ，其事業之種類與內容，法人及其代表人與受監護宣告之人
    之利害關係，民法第1110條、第1111條第1項及第1111條之1
    亦分別定有明文。
三、經查：
  ㈠聲請人主張之前揭事實，業據其提出戶籍謄本、國立台灣大
    學醫學院附設醫院診斷證明書等件為證。又相對人精神狀態
    經鑑定結果，略以：鑑定過程中，郭女（即相對人）呈現臥
    床狀態，無法獨自站立或行走，叫喚過程中無法張眼，且無
    法有效回應問題或配合指令動作，目前無自我照顧能力，飲
    食與便溺需他人全天候照顧。郭女日常生活需完全依賴專人
    24小時全日照護，無經濟活動能力，語言表達功能缺損，無
    法與人正常溝通及交流，社會功能嚴重缺損。綜合郭女臨床
    表現、病例紀錄、以及家屬陳述可知，郭女因罹患失智症使
    認知功能缺損，且因失智症為腦部退化疾病，自然退化、外
    傷、物質濫用、腦部疾病、感染等皆可能會導致失智症的發
    生，郭女後又出現中風，亦可能造成器質性腦部病變，惡化
    其腦功能狀態。郭女目前主要臨床症狀為：失智症及慢性合
    併急性硬腦膜下血腫造成器質性腦部病變，根據日常生活功
    能評估量表評估則為完全仰賴他人照護等級。故依此次鑑定
    結果，本院認為郭女在為意思表示、受意思表示和辨識其意
    思表示效果之能力，已達顯著缺乏，因此建議郭女目前在日
    常生活、社會事務以及經濟財務等相關議題處理上有受他人
    監護之必要等語，有長庚醫療財團法人基隆長庚紀念醫院10
    9年10月14日長庚院基字第OOOOOOOOOO號函附精神鑑定報告
    書在卷可稽。從而，聲請人聲請對相對人為監護之宣告，為
    有理由，應予准許。
  ㈡本院參酌上開鑑定報告、聲請人之主張及本院調查結果，認
    聲請人為相對人之孫，與相對人之依附關係親密，自適宜擔
    任相對人之監護人；而利害關係人ＯＯＯ為相對人之子，與相
    對人關係亦屬親密，應能對相對人之財產狀況盡監督之責，
    且相對人其他最近親屬即聲請人、利害關係人ＯＯＯ、相對人
    之子ＯＯＯ、相對人孫子女ＯＯＯ、ＯＯＯ、ＯＯＯ、ＯＯＯ均同意由聲請
    人擔任相對人之監護人，利害關係人ＯＯＯ擔任開具財產清冊
    之人，有聲請人提出同意書在卷可稽。本院審酌上情爰選定
    聲請人為監護人，並指定ＯＯＯ為會同開具財產清冊之人。另
    監護人ＯＯＯ應依據民法第1113條準用同法第1099條第1項之規
    定，對於受監護宣告之人即相對人之財產，會同練清森於2
    個月內開具財產清冊，並陳報法院，併此敘明。
四、依家事事件法第164條第2項，裁定如主文。
中　　華　　民　　國　　109 　年　　10　　月　　21　　日
                   家事法庭     法  官　黃永定  
以上正本係照原本作成。
如對本裁定抗告須於裁定送達後10日內向本院提出抗告狀。
中　　華　　民　　國　　109 　年　　10　　月　　21　　日
                                書記官　王心怡